臺灣高等法院臺南分院刑事裁定　　　　　　九十一年度交抗字第一四五號　　 Ｃ
　　　抗　告　人　甲　○　○
右列抗告人因聲明異議案件，不服臺灣雲林地方法院中華民國九十一年九月三十日裁
定（九十一年度交聲字第一○六號）提起抗告，本院裁定如左：
      主      文
抗告駁回。
      理      由
一、本件抗告意旨略以：抗告人係將其所有ＹＦ─○七二八號自小客車依序停靠路邊
    而非路口，且抗告人並未同意拖吊。又抗告人當時將身上僅有的新台幣（下同）
    七百元交付拖吊場，取回汽車，領據雖已清除，但由汽車已領回，可推知當時有
    領據。為此提起抗告，求為撤銷原裁定云云。
二、按汽車駕駛人停車時，在禁止臨時停車處所停車者，處六百元以上一千二百元以
    下罰鍰。前項情形，交通勤務警察或依法令執行交通稽查任務人員，應責令汽車
    駕駛人將車移置適當處所；如汽車駕駛人不予移置或不在車內時，得由該交通勤
    務警察或依法令執行交通稽查任務人員為之，或得於舉發其違規後，使用民間拖
    吊車拖離之，並收取移置費；道路交通管理處罰條例第五十六條第一項第一款及
    第二項定有明文。
三、經查：
（一）本件抗告人甲○○於民國（下同）八十九年一月十日十二時三十分許，將上開
      車輛停放在雲林縣斗六市○○路與鎮前路口之事實，為抗告人所自承，並有雲
      林縣警察局舉發違反道路交通管理事件通知單（八八）雲警交字第Ｊ○三七九
      九六號在卷可證（詳九十一年度交聲字第一○六號卷第五頁），故於上開時間
      、地點，抗告人所有之車號ＹＦ─○七二八號自小客車有在禁止臨時停車處所
      停車之情事，應堪認定。
（二）關於抗告人是否已繳納罰鍰乙節，業據證人張純正（即處理本件拖吊內部事務
      ，於汽車所有人領車時，根據現場違規警員所開的單據負責製單之警員）於原
      審到庭證述：「（問：領車時，有無將相關的罰款一併繳納？）有兩種方法，
      一種方式是違規人在領回車輛時，可以一併繳納罰鍰，這是便民的方式；另外
      一種，違規人認為拖吊違法，就請他到監理單位訴願，我就製作通知單，請違
      規人繳納拖吊費，但是暫不繳納罰鍰。法官提示的通知單，不管第一種方式或
      第二種方式，我們都會製單，但是第一種方式，表示違規人沒有異議，這時，
      通知單就不會交給違規人，也不會請違規人簽名，因為我們必須拿紅單到監理
      站繳費，所以，紅單就不會交給違規人。至於第二種方式，就將紅單交給違規
      人，並請他在「收受通知聯者簽章」欄內簽名。所以，本件的通知單，一看就
      知道，尚未繳納罰鍰。另提出本件抗告人的領據，上面關於委託繳納罰款的部
      分，抗告人也沒有簽章，表示抗告人尚未繳納罰鍰」等語明確（詳九十一年度
      交聲字第一○六號卷第二十三至二十四頁）。並經雲林縣警察局函覆：繳清罰
      鍰與否，與得否領回車輛無關。本案經查，該車車主（即抗告人）於領車時，
      並未委託拖吊場代收交通違規罰鍰，只繳納移置、保管費等情明確，此有雲林
      縣警察局九十一年九月五日雲警交字第○九一○○三五七三二號函在卷可參（
      詳九十一年度交聲字第一○六號卷第十四至十五頁）。是抗告人前往拖吊場領
      回上開車輛時，並未一併繳納本件違規罰鍰之事實，足以認定。至於其空言業
      已繳納罰鍰云云，尚難憑採。
（三）抗告人抗告意旨謂其當時係將車子停放路邊，而非路口，且其並未同意拖吊；
      又可由汽車已領回可知當時有領據云云。惟衡諸該執勤員警與抗告人素不相識
      ，諒無設詞誣攀之理。況交通警員掣單舉發違反道路交通管理處罰條例所列之
      違規事實，本質上為行政處分，係公務員基於職務上權力，依法就特定之具體
      事件所為具有公法上效果之單方行政行為，基於公務員為公法上行為具有公信
      力之原則，該行政處分當可被推定為真正，其據以依法處分之事實認定亦為真
      正無誤。從而，抗告人既未就執勤警員之舉發有誤提出相關確切事證以供調查
      ，本院亦查無任何證據足資證明執勤員警有捏造事實違法取締情事，則執勤警
      員本其維護交通秩序、行車安全職責所為之舉發，自應受到合法、正確之推定
      。抗告人汽車於八十九年一月十日十二時三十分在斗六市○○路與鎮○街路口
      轉彎處違規停車，且抗告人不在車內，執勤員警依據前開規定，將抗告人汽車
      實施拖吊移置，此有雲林縣警察局九十一年九月五日雲警交字第○九一○○三
      五七三二號函在卷可參（詳九十一年度交聲字第一○六號卷第十四頁），與抗
      告人自承當時其將車子停靠近國泰保險公司邊，進土地銀行辦事等語相符（詳
      九十一年度交聲字第一○六號卷第十八頁背面），故執勤員警將抗告人汽車拖
      吊移置，於法無違，毋須抗告人同意。又依違反道路交通管理事件統一裁罰基
      準及處理細則第四十八條第四項規定，經使用拖吊車移置保管車輛者，得於領
      回車輛時，一併繳納交通違規罰鍰。依雲林監理站八十八年一月協調會決議，
      委請雲林縣警察局拖吊場代收。違規人欲自行繳納交通違規罰鍰，得依其意願
      自行繳納交通違規罰鍰。又違規人只要繳納移置、保管費及簽收交通違規舉發
      單後，即完成領車手續，可以領回車輛，此有雲林縣警察局九十一年九月五日
      雲警交字第○九一○○三五七三二號函在卷可參（詳九十一年度交聲字第一○
      六號卷第十四頁）。觀諸前揭抗告人向拖吊場將車輛領回之領據（九十一年度
      交聲字第一○六號卷第二十八頁），可知抗告人當時僅繳納拖吊費六百元、保
      管費一百元，此與抗告人自承其繳納七百元互核相符。又上開領據之右下角「
      違規人委託代繳違反道路交通管理事件罰款六百元委託人簽章」處，抗告人並
      無簽名，故抗告人未委託拖吊場代繳罰鍰乙事，堪以認定。綜上所述，本件抗
      告人在禁止臨時停車處所停車之事實堪以認定，原處分機關交通部公路局嘉義
      區監理所雲林監理站依道路交通管理處罰條例第五十六條第一項第一款規定，
      裁處抗告人罰鍰一千二百元。原審交通法庭認原處分機關所為裁處，於法並無
      不合，因予駁回抗告人所提異議。本院經核原裁定認事用法，均無違誤。抗告
      意旨，並無理由，應予駁回。
據上論斷，應依刑事訴訟法第四百十二條，道路交通案件處理辦法第二十六條，裁定
如主文。
中    華    民    國      九十一      年      十一      月    十四      日
                                  臺灣高等法院臺南分院刑事第五庭
                                      審判長法官  鄭    文    肅
                                            法官  黃    三    哲
                                            法官  王    浦    傑
右正本證明與原本無異。
不得再抗告。
                                      法院書記官  蔡    振    豐
中    華    民    國      九十一      年      十一      月    十五      日
